臺灣高等法院刑事裁定
111年度聲字第2167號
聲  請  人  臺灣高等檢察署檢察官
受  刑  人  朱金典



上列聲請人因受刑人數罪併罰有二裁判以上，聲請定其應執行之
刑（聲請案號：臺灣高等檢察署111年度執聲字第1037號），本
院裁定如下：
    主  文
朱金典因犯如附表所示各罪所處之刑，應執行有期徒刑貳拾年。
    理  由
一、聲請意旨略以：受刑人朱金典因違反毒品危害防制條例等數
    罪，先後經判決確定如附表，應依刑法第53條、第50條第1
    項但書、第2項、第51條第5款之規定，定其應執行之刑，爰
    依刑事訴訟法第477條第1項之規定聲請定應執行之刑等語。
二、按裁判確定前犯數罪者，併合處罰之，但得易科罰金與不得
    易科罰金之罪，不在此限；前項但書情形，受刑人請求檢察
    官聲請定應執行刑者，依第51條規定定之；數罪併罰，有二
    裁判以上者，依第51條之規定，定其應執行之刑；數罪併罰
    ，分別宣告多數有期徒刑者，於各刑中之最長期以上，各刑
    合併之刑期以下，定其刑期，但不得逾30年，刑法第50條第
    1項但書第1款、第2項、第53條及第51條第5款分別定有明文
    。準此，合於數罪併罰之數罪，其中有得易科罰金之罪與不
    得易科罰金之罪，須經受刑人請求檢察官聲請，始得依刑法
    第51條第5款之規定定其應執行之刑。又數罪併罰中之一罪
    ，依刑法規定得易科罰金，若因與不得易科之他罪併合處罰
    結果，而不得易科罰金時，原可易科罰金部分所處之刑，自
    亦毋庸為易科折算標準之記載，司法院釋字第144號解釋意
    旨亦可資參照。再按數罪併罰之定執行刑，係基於刑罰經濟
    與責罰相當之考量，所為一新刑罰之宣告，並非給予受刑人
    不當利益；法院於審酌個案具體情節，裁量定應執行之刑時
    ，若不違反刑法第51條所定量刑之外部性界限規定，所定之
    執行刑亦無全然喪失權衡意義，或有裁量行使顯然違反比例
    原則情形，並不悖於定應執行刑之恤刑目的者，即不能指為
    違法（最高法院110年度台抗字第1236號刑事裁定意旨參照
    ）。此外，刑事訴訟法第370條第2項、第3項，已針對第二
    審上訴案件之定應執行刑，明定有不利益變更禁止原則之適
    用；而分屬不同案件之數罪併罰有應更定執行刑之情形，倘
    數罪之刑，曾經定應執行刑，再與其他裁判宣告之刑定應執
    行刑時，在法理上亦同受此原則之拘束。亦即，另定之執行
    刑，其裁量所定之刑期，不得較重於前定之執行刑加計後裁
    判宣告之刑或所定執行刑之總和（最高法院110年度台抗字
    第1844號裁定意旨參照）。　　　　　　
三、經查：
　㈠受刑人因違反毒品危害防制條例等如附表所示之11罪，業經
    如附表所示法院先後判處如附表所示之刑，其中附表編號二
    至三所示罪刑（共8罪）經判處應執行有期徒刑19年8月；附
    表編號四所示罪刑（共2罪）則經判處應執行有期徒刑6月，
    且於如附表所示日期分別確定在案，有各該裁判及本院被告
    前案紀錄表在卷可按。又附表編號一所示為得易科罰金之罪
    ，其餘附表所示各罪則均為不得易科罰金之罪，屬於刑法第
    50條第1項但書第1款之情形。嗣受刑人於各該罪刑之裁判確
    定後，同意由檢察官向法院聲請定應執行刑，此有受刑人出
    具之是否聲請定應執行刑調查表在卷為憑，茲檢察官聲請定
    其應執行之刑，本院審核認聲請為正當。　
　㈡經函詢受刑人關於定刑之意見後，審酌受刑人所犯如附表所
    示之11罪，其中附表編號二至三所示罪刑（共8罪）經判處
    應執行有期徒刑19年8月，附表編號四所示罪刑（共2罪）則
    經判處應執行有期徒刑6月，已如前述，依上揭規定及說明
    ，本院就附表所示各罪再定應執行刑時，自應受上開裁判所
    定應執行刑加計其他裁判所處刑期之內部界限所拘束，並考
    量受刑人所犯如附表所示之11罪，除附表編號一為過失傷害
    罪，其餘均屬毒品相關犯罪，兩者間犯罪類型迥異，各自侵
    害法益之效應應相互獨立；而被告所犯毒品相關犯罪，類型
    上又可細分為販賣第一級毒品罪、販賣第二級毒品罪、轉讓
    禁藥罪三種，不同類型之犯罪，各自侵害法益之效應較為獨
    立；而受刑人多次販賣毒品、轉讓禁藥，其相同罪質之犯罪
    則對危害社會法益之加重效應較屬有限，且犯罪時間亦屬密
    接，可認其販賣毒品、轉讓禁藥各罪間之關係獨立性偏低，
    透過各罪顯示之人格面亦無不同等情，爰為整體之非難評價
    後，定如主文所示之應執行刑，應屬適當。　　
四、依刑事訴訟法第477條第1項，刑法第53條、第51條第5款、
    第50條第2項，裁定如主文。
中　　華　　民　　國　　111 　年　　7 　　月　　11　　日
　　　　　　　　　刑事第九庭  審判長法　官  潘翠雪
　　　　　　　　　　　　　　　　　  法　官  陳俞婷
　　　　　　　　　　　　　　　　　  法　官  陳信旗
以上正本證明與原本無異。
如不服本裁定，應於收受送達後5日內向本院提出抗告狀。
                                    書記官  董佳貞
中　　華　　民　　國　　111 　年　　7 　　月　　11　　日
　　　　　　　　　　　　　　　　　　　　　　　　　　　　　　　
附表：
編號         一        二        三 罪名  過失傷害罪 販賣第一級毒品罪 販賣第二級毒品罪（共7罪） 宣告刑  有期徒刑6月，如易科罰金，以新臺幣1千元折算1日 有期徒刑15年2月 均有期徒刑10年3月 犯罪日期  108年6月25日 109年7月18日 109年7月16日 109年7月23日 109年8月6日 109年8月15日 109年8月21日 109年9月10日 109年9月23日 最 後 事 實 審 法院、 案號 臺灣桃園地方法院109年度桃交簡字第1544號 本院110年度上訴字第3437號（聲請書誤載為111年度上訴字第3437號） 本院110年度上訴字第3437號（聲請書誤載為111年度上訴字第3437號）  判決日期 109年11月30日 111年2月23日 111年2月23日 確 定 判 決 法院、 案號 臺灣桃園地方法院109年度桃交簡字第1544號 本院110年度上訴字第3437號（聲請書誤載為111年度上訴字第3437號） 本院110年度上訴字第3437號（聲請書誤載為111年度上訴字第3437號）  確定日期 110年3月3日 （撤回上訴） 111年4月28日 （撤回上訴） 111年4月28日 （撤回上訴） 
編號         四   罪名  轉讓禁藥罪 （共2罪）   宣告刑  均有期徒刑4月   犯罪日期  109年7月18日 109年9月21日   最 後 事 實 審 法院、 案號 本院110年度上訴字第3437號（聲請書誤載為111年度上訴字第3437號）    判決日期 111年2月23日   確 定 判 決 法院、 案號 本院110年度上訴字第3437號（聲請書誤載為111年度上訴字第3437號）    確定日期 111年4月28日 （撤回上訴）